【裁判字號】    97,訴,171
【裁判日期】    971202
【裁判案由】    損害賠償
【裁判全文】
臺灣高雄地方法院民事判決               97年度訴字第171號
原      告
即反訴被告  丁○○
            丙○○
共      同
訴訟代理人  徐文彬律師
被      告  庚○○○
            戊○○
被      告
即反訴原告  己○○
上列3人共同
訴訟代理人  蕭永宏律師
上列當事人間請求損害賠償事件，本院於97年11月20日言詞辯論
終結，判決如下：
    主  文
被告庚○○○應給付原告新臺幣伍拾陸萬元，及自民國九十六年
八月八日起至清償日止，按週年利率百分之五計算之利息。
被告戊○○應給付原告丙○○新臺幣參萬捌仟玖佰元，及自民國
九十六年八月八日起至清償日止，按週年利率百分之五計算之利
息。
原告其餘之訴均駁回。
本訴訴訟費用由被告庚○○○負擔三分之二，被告戊○○負擔十
分之一，餘由原告負擔。
本判決第一項於原告以新臺幣壹拾捌萬陸仟元為被告庚○○○供
擔保後，得假執行。惟被告庚○○○以新臺幣伍拾陸萬元為原告
供擔保後，得免為假執行。
本判決第二項得假執行。惟被告戊○○以新臺幣參萬捌仟玖佰元
為原告丙○○供擔保後，得免為假執行。
原告其餘假執行之聲請均駁回。
反訴原告之訴駁回。
反訴訴訟費用由反訴原告負擔。
    事實及理由
壹、本訴部分：
一、本件原告起訴主張：原告丁○○、丙○○為夫妻，被告己○○為被告戊○○之姐，被告庚○○○為被告己○○、戊○○
    之母。被告3 人為向原告2 人詐財，先由被告戊○○於民國
    95 年11 月中旬，在原告經營之工廠內，向原告2 人謊稱被
    告己○○為處子之身，願無條件委身原告丁○○，被告己○○亦親至原告2 人家中，表示其曾在安養院工作，會妥善照
    顧原告丙○○中風之母親，且可試用，若不滿意可以退貨等
    語，極力慫恿原告2 人答應，原告2 人見被告己○○很有誠
    意，一時失慮而同意接納被告己○○。原告2 人乃比照結婚
    之禮俗，於95年12月底攜帶聘金新臺幣（下同）56萬元及如
    附表所示之物品至被告己○○家中拜訪，被告庚○○○當場
    表示僅會收受附表所示之物品，聘金56萬元則是做個樣子，
    將來會全數歸還。詎被告己○○遲至96年3 月21日始搬入原
    告家中，原告始知其早非處子之身，且被告己○○在家時間
    甚少，不照顧原告丙○○之母親，亦不做家事，甚至將原告
    2 人所交付之家用款1 萬元全數交給被告庚○○○。嗣被告
    庚○○○、戊○○知悉被告己○○懷孕之後，旋於96年4 月
    20 日 將被告己○○帶走，並表示聘金不予歸還。原告2 人
    係因被告3 人之上開詐騙行為而交付現金57萬元及附表所示
    之物品，而被告戊○○曾委由原告丙○○代為報名其三名親
    友之泰國旅遊活動，由原告丙○○代墊團費38,900元，迄今
    亦仍未清償。為此，爰依共同侵權行為、不當得利、寄託、
    類推適用寄託及委任之法律關係，提起本訴，並聲明求為判
    決：（一）被告應連帶給付原告57萬元，及自起訴狀繕本送
    達之翌日起至清償日止，按年利率5 ％計算之利息；（二）
    被告庚○○○應返還附表編號1 至6 之物品；被告己○○應
    返還附表編號7 至14之物品；被告戊○○應返還附表編號15
    之物品；（三）被告戊○○應給付原告丙○○38,900元，及
    自起訴狀繕本送達之翌日起至清償日止，按年利率5 ％計算
    之利息；（四）原告願供擔保請准宣告假執行。
二、被告則共同以：當初係因原告丙○○無法生育，向被告己○○稱願意與其夫即原告丁○○離婚，讓原告丁○○娶被告己○○為妻，為許家多添人丁，且原告2 人為展現誠意，乃表
    示願意招待被告己○○與家人至泰國旅遊，非如原告所稱係
    替被告戊○○代墊團費。又原告丁○○、丙○○係自願給予
    被告庚○○○聘金56萬元，被告庚○○○並未承諾日後會將
    之返還，詎原告丁○○竟以有禮尚往來之習俗為由，要求被
    告己○○回饋56萬元，被告己○○不得已乃交付10萬元現金
    與原告丁○○；另原告丁○○所交付與己○○之1 萬元，實
    為原告同意給予被告己○○之生活費用，已全數用於家務支
    出。又被告己○○原本在林口長庚醫院工作，因離職需有告
    知期間，遂訂於96年3 月20日離職，並非故意拖延至同年3
    月21日始搬至高雄與原告丁○○、丙○○同住。且原告2 人
    與被告己○○同住期間，經常對被告己○○為精神虐待，被
    告庚○○○、戊○○乃於96年4 月20日將被告己○○帶回娘
    家休養，原告2 人所述均屬不實等語，資為抗辯。並均聲明
    求為判決：原告之訴駁回；如受不利判決，被告等均願供擔
    保，請准宣告免為假執行。
三、兩造所不爭執之部分：
（一）原告丁○○與被告己○○曾於96年2 月10日在高雄市寒軒
      飯店一同聚餐，計有二桌人員參與。
（二）被告己○○曾懷有原告丁○○之胎兒，惟後來胎兒流產死
      亡。
（三）原告丁○○曾以聘金名義給與被告庚○○○56萬元及附表
      所示之物。
（四）原告丁○○曾給予被告己○○1萬元。
（五）被告己○○曾交付原告丁○○10萬元。
（六）原告丁○○、丙○○並未離婚。
（七）被告己○○前於林口長庚醫院任職時，年收入73餘萬元。
（八）訴外人許坤誌、羅惠琪、羅惠玲等三人有參加泰國旅遊，
      團費共計38,900元，由原告丙○○以原告丁○○之信用卡
      支付。
（九）原告丁○○、丙○○於96年8 月6 日委由徐文彬律師寄存
      證信函予被告3 人，向被告3 人為撤銷贈與之意思表示，
      被告3 人已於同年8 月7 日收受該存證信函。
四、則本件之爭點即在於：
（一）原告丁○○、丙○○交付之聘金56萬元、附表所示之物品
      及生活費1 萬元，得否請求被告庚○○○、己○○、戊○○返還？
（二）泰國旅遊團費38,900元究係被告戊○○委託原告丙○○報
      名並代墊，或係原告丙○○欲招待被告己○○之家人即許
      坤誌、羅惠琪、羅惠玲而自行支付？
（三）原告丁○○與被告己○○有無結婚之意？
五、本院之判斷：
（一）原告丁○○、丙○○交付之聘金56萬元、附表所示之物品
      及生活費1 萬元，得否請求被告庚○○○、己○○、戊○○返還？
    (一)被告庚○○○、己○○、戊○○是否曾向原告施以詐術而
      為共同侵權行為？
    1.按當事人主張有利於己之事實者，就其事實舉證之責任。
      民事訴訟法第277 條前段著有明文。又按因故意或過失，
      不法侵害他人之權利者，負損害賠償責任；數人共同不法
      侵害他人之權利者，負連帶損害賠償責任。分別為民法第
      184 條第1 項前段、第185 條第1 項前段所明定。故侵權
      行為損害賠償請求權之成立要件，除行為人有故意或過失
      責任意思外，限於行為人以不法侵害行為，侵害他人之權
      利，造成損害，並侵害行為與損害結果間具有相當因果關
      係者，始屬之。再按主張侵權行為損害賠償之被害人，對
      於加害人構成侵權行為之事實，係屬有利於被害人之事實
      ，自應由被害人就侵權行為損害賠償請求權構成要件，負
      舉證責任。
    2.原告主張被告3 人為詐取原告錢財，共同向原告佯稱被告
      己○○為處子之身、願意照顧原告丙○○中風之母親、願
      無條件委身原告丁○○，而誘騙原告接納被告己○○至家
      中同住，並交付聘金56萬元、附表所示之物及生活費1 萬
      元，故被告3 人應負損害賠償責任等情，固據被告己○○
      、庚○○○及戊○○坦承確有收受上開現金共計57萬元及
      附表所示之物品，惟被告3 人均否認有原告所稱之詐騙行
      為，並以上揭情詞置辯。原告自應就其主張被告3 人之詐
      騙行為，負舉證責任。
    3.經查，原告上述所主張被告3 人共同詐騙之行為，固據證
      人即原告丁○○之友人乙○○固於本院審理期間，來院證
      稱：被告己○○自稱要當原告丁○○的小老婆，是因為喜
      歡丁○○、要照顧丁○○他媽媽等語（見本院卷一第206
      頁）；另證人即原告子女許永昱之同學廖汶靜亦到院證稱
      ：被告己○○自我介紹曾有在安養院工作的經驗，且為護
      專畢業，願意照顧張奶奶，當許家的小老婆，還有聽到被
      告己○○說丁○○是她的真命天子，所以願意當丁○○的
      小老婆，己○○還表示可以試用，不滿意可以退貨等語（
      見本院卷二第3 頁）；又證人即原告丙○○之員工蔡鴻陸
      復來院證稱：被告戊○○知道原告丙○○的母親中風，就
      推薦他姊姊己○○給丁○○當小老婆，被告戊○○、己○○曾一起提到願意當小老婆照顧丙○○媽媽的事情等語（
      本院卷二第5 頁）。惟原告於交付聘金56萬元及附表所示
      之物品予被告等人後，被告己○○確有與原告同居約1 個
      月期間，此為兩造所不爭執（見本院卷二第41頁）；又依
      原告丙○○所述：因為我們所僱請之外勞，在己○○進門
      之前常出狀況，還使得我母親的手瘀青腳斷掉，所以才拜
      託己○○在有必要的時候帶我母親去醫院等語（見本院卷
      二第33頁）；然在被告己○○與原告2 人同住上述期間，
      仍有僱請外勞，且僱請之外勞仍為同一人之情形下，原告
      丙○○復無再偕其母親至醫院就診，亦為原告丙○○所自
      承（本院卷二第33、34頁），足認被告己○○所稱原告丁○○當時係告知因有僱請外勞，故在旁協助外勞照顧原告
      丙○○之母等語，應屬真實。是實難認被告己○○於收受
      上開聘金及附表所示之物品後，有未盡其同居及照料原告
      丙○○母親之義務。佐以被告己○○與原告丁○○同住之
      後，因而懷有原告丁○○之胎兒，此有成大醫院血緣鑑定
      報告書1 紙（見本院卷一第48頁）在卷可稽，倘被告3 人
      意在詐騙原告交付財物，則於原告交付聘金56萬元及附表
      所示之物品後，其詐財目的既已達成，被告己○○實無需
      再與原告丁○○履行夫妻之實，並造成自身懷孕。又雖原
      告主張被告等人曾以被告己○○係處子之身等詞施詐云云
      ，然此原告並無法立證證明渠等所主張為真。從而，原告
      主張被告3 人共同詐婚云云，即屬無據。
    (二)原告另依返還聘金之契約約定、類推寄託之法律關係，請
      求判決被告庚○○○返還56萬元，有無理由？
      次按，當事人互相表示意思一致者，無論其為明示或默示
      ，契約即為成立。民法第153 條第1 項定有明文。經查，
      原告主張交付聘金56萬元與被告庚○○○，經被告庚○○○表示僅是做面子之用，會全數退還等情，業據證人即陪
      同原告丁○○至被告己○○家中提親之甲○○於本院審理
      時結證稱：當時是丙○○委由我去跟己○○提親，我有跟
      己○○見過三次面，第一次就是提親的時候，有準備首飾
      、現金56萬元，還有治裝的禮盒，庚○○○當時有說聘金
      56萬會還，只收飾品等語（本院卷一第208 、209 頁）；
      另證人蔡鴻陸亦結證稱：有一天被告庚○○○、戊○○跟
      己○○到工廠，談到一些細節，我親耳聽到被告庚○○○
      說雖然是當小老婆，但是禮俗還是不能免，聘金只是擺擺
      樣子，不會真的收，一定退，還說不請客、不發餅，請丁○○及其家人吃頓飯，讓兩家人認識等語（本院卷二第5
      、6 頁）。經核上開證人甲○○及蔡鴻陸就被告庚○○○
      曾表示聘金56萬元將返還予原告之情，於本院分別訊問時
      均為相同之證述，衡之證人甲○○與兩造並無任何親屬或
      僱傭關係，且證人甲○○尚證稱：當時庚○○○表示會收
      飾品等語（見本院卷一第209 頁），而為不利原告請求之
      證述等情以觀，證人甲○○當無刻意迴護任何一方之動機
      ，故證人甲○○及蔡鴻陸此部分之證詞，應屬可信。被告
      庚○○○既曾向原告等人表示系爭聘金56萬元僅是做儀式
      之用，並允諾日後將歸還原告，堪認原告與被告庚○○○
      間，就系爭聘金56萬元業已成立日後將予歸還之無名契約
      ，則原告依據上開兩造間所成立無名契約之約定，請求被
      告庚○○○依約返還56萬元，自屬有據，應予准許。
    (三)原告另依不當得利之法律關係，請求被告庚○○○應返還
      附表編號1 至6 之物品、被告己○○應返還附表編號7 至
      14之物品、被告戊○○應返還附表編號15之物品，有無理
      由？
    1.按贈與附有負擔者，如贈與人已為給付而受贈人不履行其
      負擔時，贈與人得請求受贈人履行其負擔，或撤銷贈與。
      民法第412 條第1 項定有明文。原告主張當初贈與附表所
      示之物品，係附有被告己○○應照顧原告丙○○母親之負
      擔，惟被告己○○並未履行該負擔，故已委由律師寄存證
      信函予被告3 人為撤銷贈與之意思表示，並依不當得利之
      法律關係請求返還，固據原告提出存證信函1 紙為證（本
      院卷一第62頁），惟為被告3 人所否認，原告自應就贈與
      附表所示之物係附有負擔，及被告己○○未履行負擔等情
      ，負舉證責任。
    2.上揭證人乙○○、廖汶靜及蔡鴻陸於本院審理期間，固均
      曾就被告己○○曾應允照顧原告丙○○之母等情為相似之
      證述，惟並未證述如附表所示之物原告贈與被告等人之過
      程，故由證人乙○○、廖汶靜及蔡鴻陸等人之證詞，尚難
      認原告贈與被告等人附表所示之物，係負有負擔之贈與。
      佐以證人甲○○於本院審理時所證：在提親當時僅說聘金
      56萬元會還，只收飾品，並未提及金飾戒指應如何處理等
      語（見本院卷第209 頁），兩造於原告交付聘金及如附表
      所示之物之時，既僅特別言及聘金56萬元之處理方式，而
      未特別就如附表所示之物另為約明，在原告未能提出就交
      付如附表所示之物，兩造確係達成負負擔贈與契約之情形
      下，堪認被告等所辯如附表所示之物，係因訂婚而為贈與
      ，應較為可採。
    3.況如前所述，被告己○○於收受56萬元聘金及如附表所示
      之之物後，既確與原告2 人同居，且非無照顧原告丙○○
      母親之事實，則縱原告主張被告接受上揭贈與，係負有被
      告己○○應照顧原告丙○○母親之負擔等情為真，客觀上
      亦尚難認被告己○○未履行前開負擔；又因兩造並未約明
      被告己○○應照顧原告丙○○母親之期間，又原告丁○○
      與被告己○○係重婚而不生效力，亦無法由客觀上推知確
      定被告己○○應照顧原告丙○○之母之期間。是以原告主
      張撤銷贈與後，依不當得利之法律關係請求被告3 人返還
      附表所示之物，亦無理由。
    (四)原告另依類推適用寄託及委任之法律關係、不當得利之法
      律關係，請求擇一判決被告己○○應返還1 萬元，有無理
      由？
    1.復按稱寄託者，謂當事人一方以物交付他方，他方允為保
      管之契約。民法第589 條第1 項著有明文在案。又終止契
      約，僅使契約自終止之時起向將來消滅，並無溯及之效力
      ，使契約自始歸於消滅之意。
    2.經查，原告交付1 萬元與被告己○○係委由被告己○○支
      出家用，業為原告所自承（見本院卷一第5 頁），則原告
      既已對被告己○○指定上開1 萬元之用途，難認原告之交
      付1 萬元純係出於委託被告己○○保管之意，自與民法寄
      託契約之性質有別，而無可供類推適用寄託之基礎存在，
      故原告主張類推適用寄託之法律關係，而請求被告己○○
      返還1 萬元，洵屬無據。
    3.又被告己○○自96年3 月21日起確實有與原告同住約一個
      月期間，為原告所不爭執，且被告己○○於同住期間並負
      有照顧原告丙○○之母親之義務，已如前述；則依我國目
      前社會經濟現狀，以被告己○○與原告2 人同住，並需負
      擔照料原告丙○○之母親，復有外勞1 名同住之情形下，
      依此同居結構，被告己○○辯稱上開1 萬元已在同住之1
      個月內，全數用於同住期間之家務支出，尚屬合理。原告
      既於逾1 年後之97年7 月30日始以準備書狀終止委任契約
      （見本院卷二第18頁、19-1頁），堪認被告己○○所受領
      之1 萬元已因在受委任期間內處理受委任事務而不存在，
      難認原告因終止與被告己○○間之契約而再受有損害，而
      被告己○○卻因此受有利益，自與不當得利之要件不符。
      是原告請求被告己○○返還1 萬元之不當得利，亦屬無理
      。
（二）泰國旅遊團費38,900元究係被告戊○○委託原告丙○○報
      名並代墊，或係原告丙○○欲招待被告己○○之家人即許
      坤誌、羅惠琪、羅惠玲而自行支付？
    (一)按受任人因處理委任事務，支出之必要費用，委任人應償
      還之，民法第546 條第1 項前段定有明文。經查，證人廖
      汶靜於審理時結證稱：原告丙○○曾經招待被告庚○○○
      及戊○○去泰國旅遊，但被告戊○○追加了3 個親人，要
      求原告丙○○先付款，並且說事後會付，後來旅行社有打
      電話來詢問丙○○是否要先付款，丙○○表示同意，因為
      工廠內的電話是採取擴音器的方式，我們都有聽到，後來
      戊○○從泰國回來，表示泰國不好玩，丙○○向他要代墊
      款，戊○○表示日後會還等語（見本院卷二第4 頁）。因
      證人廖汶靜與兩造並無任何親屬或僱傭關係，衡情當無刻
      意迴護任何一方之動機，且無甘冒觸犯偽證而為不實證述
      之可能；佐以雖原告丁○○曾向被告己○○下聘，然既係
      納妾，復與被告己○○之親友許坤誌、羅惠琪、羅惠玲等
      人無特殊關係，衡情自無代許坤誌、羅惠琪及羅惠玲代納
      旅遊團費之理，是證人廖汶靜久上開證述，應堪採信。足
      認被告戊○○確有委託被告丙○○代為報名及支付三名親
      友旅遊團費之事實。
    (二)被告戊○○既有委託原告丙○○代為報名3 名親友參加泰
      國旅遊並代墊團費，故堪認此旅遊團費之支出應為處理該
      報名事務所必要支出之費用，從而原告丙○○依據委任之
      法律關係，請求被告戊○○償還所支出之旅遊團費38,900
      元，自屬有理。
六、綜上所述，原告請求被告庚○○○應給付原告56萬元、被告
    戊○○應給付原告丙○○38,900元，及均自起訴狀繕本送達
    之翌日即96年8月8日至清償日止，按年息百分之五計算之利
    息，為有理由，應予准許。至逾此部分之請求，即非有據，
    應予駁回。再兩造均陳明願供擔保，聲請宣告假執行及免為
    假執行，就原告對被告庚○○○勝訴之部分，均核無不合，
    爰分別酌定相當之擔保金額皆併予宣告之；另就命被告戊○○給付之部分，因未逾50萬元，爰依民事訴訟法第389 條第
    1 項第5 款之規定，依職權宣告假執行，並宣告酌定被告戊○○於供相當之擔保後得免於假執行之旨。至原告敗訴部分
    ，其假執行聲請即失所附麗，應均併予駁回。又兩造其餘爭
    點及其他攻擊防禦方法，因已與本件本院上揭結論不生影響
    ，爰不一一加以論駁，一併敘明。
貳、反訴部分：
一、本件反訴原告起訴主張：反訴被告丁○○、丙○○為夫妻，
    反訴被告丙○○以其無法生育、希望家中增添人丁為由，向
    反訴原告己○○謊稱願與反訴被告丁○○離婚後，由丁○○
    娶反訴原告己○○為妻，反訴原告基於反訴被告2 人表現極
    為誠懇，竟陷於錯誤而同意辭去林口長庚醫院之工作，並於
    96年3 月21日搬去與反訴被告丁○○同住。詎反訴原告搬至
    反訴被告丁○○家中後，始知反訴被告丁○○並未與其妻即
    反訴被告丙○○離婚，且反訴被告2 人屢對反訴原告為精神
    上之虐待，導致反訴原告懷孕流產。反訴被告2 人以上開手
    法詐騙反訴原告與丁○○締結無效之婚姻，導致反訴原告離
    職，受有1 年之工作損失738,203 元，且致貞操權受侵害，
    進而懷孕流產，精神上受有莫大痛苦，自得向反訴被告請求
    賠償精神慰撫金200 萬元。為此，爰依侵權行為之法律關係
    ，聲明求為判決：反訴被告應連帶給付反訴原告2,738,203
    元，及自反訴狀繕本送達之翌日起至清償日止，按年利率5
    ％計算之利息。
二、反訴被告則以：本件實係反訴原告貪圖反訴被告2 人之錢財
    ，主動接近反訴被告2 人，要求反訴被告丁○○接納反訴原
    告，且反訴原告與反訴被告丁○○之間至多僅屬夫妾關係。
    又反訴被告並未曾要求反訴原告離職，流產亦細係因反訴原
    告之胎兒經檢驗出有染色體異常，由反訴原告自行決定流產
    ，故反訴原告並未受有任何損害等語，資為抗辯，並聲明：
    反訴原告之訴駁回。
三、兩造不爭執之事實：同本訴部分所述。
四、則本件之爭點即在於：
（一）反訴被告丁○○、丙○○是否有詐騙反訴原告己○○與丁○○結婚，並使己○○為離職之行為？
（二）如反訴被告應負損害賠償責任，則反訴原告得請求之數額
      為何？
五、本院之判斷：
（一）反訴被告丁○○、丙○○是否有詐騙反訴原告己○○與丁○○結婚，並使己○○為離職之行為？
    (一)本件反訴原告雖主張係遭反訴被告詐騙結婚，方辭去工作
      云云，惟反訴原告既已自承：與反訴被告丁○○談婚事時
      ，已知悉反訴被告2 人之婚姻關係未結束等語（見本院卷
      二第34頁），則反訴原告於欲與反訴被告丁○○正式締結
      婚姻之前，衡情自應要求反訴被告丁○○提出已與反訴被
      告丙○○離婚之相關事證，諸如離婚協議書、已辦妥離婚
      登記之戶籍謄本等為證，然反訴原告竟未為之，已與常情
      大相逕庭。尤有甚者，反訴原告於南下欲與反訴被告丁○○同居時，既已知悉反訴被告2 人猶同住，且住在同一房
      間內（見本院卷二第34、35頁），更應立即向反訴被告查
      詢反訴被告2 人之婚姻關係究否終止，詎反訴原告亦未為
      之。反訴原告之舉實與一般遭詐騙而結婚之情形迥異，且
      有違常理。在反訴原告未立證證明反訴被告確有施用詐術
      詐騙反訴原告之情形下，反訴原告此部分之主張，尚難信
      為真實。
    (二)另反訴原告雖又稱因屢遭反訴被告2 人為精神上之虐待，
      導致反訴原告懷孕流產云云，惟此已據反訴被告予以否認
      ，另反訴原告就其所稱遭反訴被告為精神虐待乙節，亦未
      立證以實其說。參以反訴原告之所以流產，係因經羊水穿
      刺檢驗之結果，反訴原告所懷有之胎兒異常具有唐氏症之
      染色體，故在醫院之建議及反訴原告、其母庚○○○之要
      求下，施行人工引產治療，以避免生下異常胎兒，此有健
      新醫院97年3 月19日健字第97012 號函（見本院卷一第
      190 頁），以及反訴原告所提出之健新醫院產檢及衛教紀
      錄、羊膜腔穿刺術說明及同意書、成大醫院檢驗報告在卷
      可供比對（見本院卷一第43-46 頁），足見反訴原告所稱
      係在反訴被告2 人為精神虐待之情形下始流產云云，應為
      虛罔。
（二）綜上所述，反訴原告既無法立證證明反訴被告2 人確有詐
      欺反訴原告使其締結無效之婚姻，並進而使其辭去工作之
      情，復無法證明反訴原告曾對其施以精神虐待，進而使其
      流產之事實，故其依侵權行為之法律關係，請求反訴被告
      連帶給付工作損失738,203 元及因貞操權受侵害，進而懷
      孕流產在精神上所受痛苦之精神慰撫金200 萬元，及上開
      金額自反訴狀繕本送達之翌日起至清償日止，按年利率5
      ％計算之利息，自無理由，而應予駁回。反訴原告之訴既
      無理由，則本件反訴前開爭點二之部分，本院自無庸加以
      審酌，併此敘明。
據上論結，本件原告之訴為一部有理由、一部無理由，另反訴原
告之訴為無理由，爰依民事訴訟法第79條、第85條第1 項、第
389 條第1 項第5 款、第390 條第2 項、第392 條第2 項，判決
如主文。
中    華    民    國    97    年    12    月    2     日
                  民事第六庭   法  官  李怡諄
正本係照原本作成。
如不服本判決，應於送達後20日內，向本院提出上訴狀並表明上
訴理由，如於本判決宣示後送達前提起上訴者，應於判決送達後
10日內補提上訴理由書（須附繕本）。
中    華    民    國    97    年    12    月    2     日
                                書記官  陳建琪


司法院資訊處製作；財團法人民間司法改革基金會備份。
